臺灣高等法院刑事裁定
109年度聲字第3180號
聲  請  人
即  告訴人  江慧芳


聲 請 人兼
告訴代理人  張秉彥

上列聲請人因被告呂榮祥竊盜等案件（本院107年度上易字第130
5號），聲請交付法庭錄音光碟案件，本院裁定如下：
    主  文
聲請駁回。
    理  由
一、聲請意旨略以：聲請人即告訴人江慧芳於民國107年12月13
    日上午9時30分許、108年3月7日上午9時30分許到庭接受辯
    護人交互詰問，其附帶民事訴訟案件現正繫屬於本院民事庭
    ，為便於比對詰問內容與筆錄記載是否一致，爰聲請交付上
    開期日之錄音光碟云云。
二、按當事人及依法得聲請閱覽卷宗之人，因主張或維護其法律
    上利益，得於開庭翌日起至裁判確定後6個月內，繳納費用
    聲請法院許可交付法庭錄音或錄影內容。但經判處死刑、無
    期徒刑或10年以上有期徒刑之案件，得於裁判確定後2年內
    聲請；前項情形，依法令得不予許可或限制聲請閱覽、抄錄
    或攝影卷內文書者，法院得不予許可或限制交付法庭錄音或
    錄影內容；第1項情形，涉及國家機密者，法院得不予許可
    或限制交付法庭錄音或錄影內容；涉及其他依法令應予保密
    之事項者，法院得限制交付，104年7月1日增訂公布法院組
    織法第90條之1定有明文。又告訴人於審判中委任之代理人
    ，固得準用刑事訴訟法第33條關於辯護人得檢閱卷宗及證物
    並得抄錄、重製或攝影之規定，但代理人為非律師者於審判
    中，對於卷宗及證物不得檢閱、抄錄或攝影，刑事訴訟法第
    271條之1第2項定有明文。
三、經查：
　㈠本件聲請人即告訴人江慧芳因被告呂榮祥竊盜案件，前經本
    院於108年10月23日以107年度上易字第1305號判決撤銷原判
    決，改判處有期徒刑6月，如易科罰金，以新臺幣1,000元折
    算1日確定；另就江慧芳提起之附帶民事訴訟部分，因其內
    容繁雜，非經長久之時日不能終結其審判，而以107年度附
    民字第402號裁定移送由本院民事庭審理。此有前開裁判書
    、本院被告前案紀錄表在卷可稽。江慧芳為本件附帶民事訴
    訟之原告，其主張或維護其法律上利益，聲請交付法庭錄音
    光碟，其聲請期間，應自判決確定日之翌日即108年10月24
    日起算6個月，至109年4月23日屆滿。然聲請人兼告訴代理
    人張秉彥遲至109年7月23日始以江慧芳名義向本院提出聲請
    狀（查該狀上並無江慧芳之簽名蓋章），有刑事聲請交付法
    庭錄音光碟壹狀上蓋具之收狀戳可參，已逾越法定之聲請期
    限甚明，其聲請不合法律上程式，且無從補正，應予以駁回
    。
　㈡另張秉彥固以其名義聲請交付法庭錄音光碟，惟張秉彥僅係
    本件被告呂榮祥竊盜案件之「不具律師身分之告訴代理人」
    （本院上易字卷第82頁）、「刑事附帶民事訴訟之訴訟代理
    人」，揆諸前揭意旨，並非依法得聲請閱覽卷宗之人，其聲
    請交付法庭錄音光碟，於法不合，應予駁回。　　
據上論斷，應依刑事訴訟法第220條，裁定如主文。　　
中　　華　　民　　國　　109  　年　　8　　月　　25　　日
                  刑事第二十五庭審判長法　官  宋松璟
                                      法　官  黃翰義
                                      法　官  陳彥年
以上正本證明與原本無異。
不得抗告。
                                      書記官  彭秀玉
中　　華　　民　　國　　109 　年　　8 　　月　　25　　日